Inventaris van het archief van Rijkswaterstaat: Dienst Informatieverwerking, 1971-1989
Nationaal Archief, Den Haag
- Ondersteunende processen -, 000
  - Ondersteunende processen (Verkeer en Waterstaat) 1945-, 11
    - Privatiseringsonderzoek Dienst Informatieverwerking., 1984-1989; 44-46, 48-51; .07.72
      - Vergaderstukken Projektteam privatisering (Privat). 1987, 44-46
        - 001 - 049., 44; pak
        - 050 - 099., 45; pak
        - 100 - 186., 46; pak
    - Proces-verbaal van de overdracht van het archief van het Specialistisch Comité VIII (SCVIII waterbeheer) van Rijkswaterstaat, gedeelte 1978 - 1986 aan de hoofddirectie door de Dienst Informatieverwerking., 1988; 89; .07.556
- Waterstaat 1945-2001, 028
  - Het opstellen van periodieke verslagen inzake het waterstaatsbeleid of onderdelen ervan. 1945-, 920
    Product: Series jaarverslagen, kwartaalverslagen, maandverslagen.
    Opm.: Het betreft hier de verslaglegging waarvoor geen grondslag kan worden aangewezen in de voor het beleidsterrein specifieke wet- en regelgeving.
    Datum: 16-08-2004
    - Kwartaalverslagen., 1976-1982; diverse nummers
      - Kwartaalverslagen van de afdeling Exploitatie (EX). 1976-1980, 4, 79
        Met hiaten
        - 1976-1977, 4
        - 1979-1980, 79
      - Kwartaalverslagen van het Rekencentrum (RC) groep constructies, 1977, 5
      - Kwartaalverslagen van de Hydraulica-groep Gegevensverwerking, 1977-1978, 2
      - Kwartaalverslagen van de Hydraulica-groep Modelbouw. 1977-1980, 3, 77
        - Kwartaalverslag 1979., 77; pak
        - Kwartaalverslag over 1977., 3
      - Kwartaalverslagen Verkeersgroep (VK). 1977-1982, 72-73
        - Kwartaalverslag over de periode 1976 - 1979., 72; pak
        - Kwartaalverslag over de periode 1980 - 1982., 73; pak
      - Kwartaalverslagen afdeling Beheer en Onderhoud Instrumentatiecentrum, 1978, 1
      - Kwartaalverslagen van de werkgroep Geodesie en Remote Sensing, 1978, 8
      - Kwartaalverslagen van de vakgroep Technisch-Administratieve Systemen (TAS), 1979-1980, 75
      - Kwartaalverslagen van het Instrumentatiecentrum (IC), 1979-1980, 74
    - Twee-wekelijkse verslagen van de Beoordelingsgroep (BOG)., 1977-1978; 82
    - Jaarverslag van System Management., 1980; 225-226
      - Jaarverslag over 1979 van de afdeling Systeembeheer., 226
      - Jaarverslag over 1979 van de afdeling Terminalbeheer., 225